Minutes et répertoires du notaire Marie Antoine Constant GRULÉ, 14 décembre 1827 - 30 octobre 1839 (étude XXI)
Archives nationales
- Répertoire(s) de Marie Antoine Constant GRULÉ, 11 septembre 1827 - 1851; MC/RE/XXI/17 - MC/RE/XXI/24
  - Répertoire. 1830, 21 mai - 1833, 30 septembre, 21 mai 1830 - 30 septembre 1833; MC/RE/XXI/18
    - Inventaire après décès de Henry Antoine Pierre Galissant, demeurant à Paris, rue de l'Echiquier, n°38. A la requête de Marie-Jeanne Thérèze Félicité Boulingue, sa veuve, demeurant à la même adresse., 4 juin 1831
      inventaire après décès; Echiquier (rue de l'); Galissant, Henry Antoine Pierre; Boulingue, Marie-Jeanne Thérèze Félicité
    - Inventaire après décès de Marie Gaudichier, demeurant à Paris, rue de Reuilly, n°66. A la requête de Marie-Madeleine Plé, veuve d'Antoine Gaudichier, demeurant à la même adresse., 22 juin 1831
      inventaire après décès; Reuilly (rue de); Gaudichier, Marie; Plé, Marie-Madeleine; Gaudichier, Antoine
    - Inventaire après décès de Nicolas Jean Leroux. A la requête de Suzanne Nicole, sa veuve, demeurant à Paris, rue du Faubourg Saint-Honoré, n°125., 1er juillet 1831
      inventaire après décès; Leroux, Nicolas Jean; Nicole, Suzanne
    - Inventaire après décès de Jean-Baptiste Bréham. A la requête d'Anne Françoise Dubois, sa veuve, demeurant à Paris, rue Saint-Nicolas, n°49, et actuellement rue Gaudot de Mauroy, n°11., 2 juillet 1831
      inventaire après décès; Saint-Nicolas (rue); Bréham, Jean-Baptiste; Dubois, Anne Françoise
    - Inventaire après décès de Marie Amable Victoire Givry, épouse de Guillaume Guille. A la requête de ce dernier, demeurant rue Basse du Rempart, n°16., 22 octobre 1831
      inventaire après décès; Basse-du-Rempart (rue); Givry, Marie Amable Victoire; Guille, Guillaume
    - Inventaire après décès de Georges Laurent Elie Roussi. A la requête de Louise Elisabeth Launer, demeurant aux Batignolles, près de Paris, Grand' rue, n°20., 31 janvier 1832
      inventaire après décès; Batignolles-Monceaux (ancienne commune); Roussi, Georges Laurent Elie; Launer, Louise Elisabeth
    - Inventaire après décès de Marguerite Ursule Foubert, épouse de Denis Ambroise Cuisinier, demeurant à Paris, rue du Faubourg Montmartre, n°3., 12 mars 1832
      inventaire après décès; Foubert, Marguerite Ursule; Cuisinier, Denis Ambroise
    - Inventaire après décès de Pierre Marin Hébert. A la requête de Marie-Antoinette Salavin, sa veuve, ouvrière, demeurant à Paris, rue du Faubourg Saint-Honoré, n°40, et de Marie Eugénie Hébert, couturière, demeurant rue du Faubourg Saint-Honoré, n°30., 13 mars 1832
      inventaire après décès; Hébert, Pierre Marin; Salavin, Marie-Antoinette; Hébert, Marie Eugénie; tailleur d'habits
    - Inventaire après décès de Charles Victor Fleuret, entrepreneur de serrurerie, demeurant à Paris, rue Richer, n°21. A la requête de Marie-Anne Adrienne Charpentier, sa veuve., 16 mars 1832
      inventaire après décès; Richer (rue); Fleuret, Charles Victor; Charpentier, Marie-Anne Adrienne; serrurier
    - Inventaire après décès de Clarisse Magnier, veuve en premières noces de Guillaume François Criquet et épouse en secondes noces d'Antoine Denis Lemaire, demeurant à Paris, rue du Faubourg Poissonnière, n°38., 24 mars 1832
      inventaire après décès; Magnier, Clarisse; Criquet, Guillaume François; Lemaire, Antoine Denis
    - Inventaire après décès de Jean-Baptiste Pascal Roncerel, demeurant à Paris, rue du Faubourg Poissonnière, n°3. A la requête de Jeanne Françoise Eugénie Roussel, sa veuve., 30 avril 1832
      inventaire après décès; Roncerel, Jean-Baptiste Pascal; Roussel, Jeanne Françoise Eugénie
    - Inventaire après décès de Louis François Psalmon, demeurant à Paris, rue du Faubourg Saint-Honoré, n°27. A la requête de Marie Josèphe Huart, sa veuve, demeurant à la même adresse., 8 mai 1832
      inventaire après décès; Psalmon, Louis François; Huart, Marie Josèphe
    - Inventaire après décès de Michel Darcagne, propriétaire rue de Richelieu, n°32. A la requête de Marie Rosalie Giffard, sa veuve, tant en son nom que comme tutrice naturelle et légale de Charles François Darcagne, son fils mineur., 5 juin 1832
      inventaire après décès; Richelieu (rue de); Darcagne, Michel; Giffard, Marie Rosalie; Darcagne, Charles François
    - Inventaire après décès d'Adélaïde Zoé Lecosquinot de Bussy, veuve de Jean-Marie Leroy, demeurant à Paris, rue Chabonnais, n°1., 8 juin 1832
      inventaire après décès; Lecosquinot de Bussy, Adélaïde Zoé; Leroy, Jean-Marie
    - Inventaire après décès de Pierre Joseph Declosmesnil, fabricant, rue Beaubourg, impasse Berthaud, n°18. A la requête de Marie Aline Pierrette Chevalier, sa veuve, tant en son nom que comme tutrice de Pierrette Laurence Declosmesnil, sa fille mineure., 15 juin 1832
      inventaire après décès; Beaubourg (rue); Berthaud (impasse); Declosmesnil, Pierre Joseph; Chevalier, Marie Aline Pierrette; Declosmesnil, Pierrette Laurence
    - Inventaire après décès de Michel Antoine Joseph Langlois, épicier aux Batignolles. A la requête d'Eugénie Catherine Boival, sa veuve, veuve en premières noces de Louis Charlemagne Rosalie Pillon, demeurant aux Batignolles, Grande rue, n°20., 27 juin 1832
      inventaire après décès; Batignolles-Monceaux (ancienne commune); Langlois, Michel Antoine Joseph; Boival, Eugénie Catherine; Pillon, Louis Charlemagne Rosalie; commerçant
    - Inventaire après décès de Marie Josèphe Huard, veuve de Louis François Psalmon, demeurant à Paris, rue du Faubourg Saint-Honoré, n°27. A la requête d'Albert Psalmon, demeurant à Paris, rue de Montreuil, n°141., 12 juillet 1832
      inventaire après décès; Montreuil (rue de); Huard, Marie Josèphe; Psalmon, Louis François; Psalmon, Albert
    - Inventaire après décès de Germain Charles Chevet et de Marguerite Louise Fion, son épouse, demeurant à Paris, rue de Charonne, n°146. A la requête de Charles François Chevet, demeurant au Palais Royal, galerie de Nemours., 1er août 1832
      inventaire après décès; Charonne (rue de); Palais Royal; Chevet, Germain Charles; Fion, Marguerite Louise; Chevet, Charles François
    - Inventaire après décès de Guillaume Lecanu et d'Anne Bruniot, son épouse, demeurant à Paris, rue l'Evêque, n°10. A la requête de Louis Delion, demeurant à Paris, rue Saint-Lazare, n°124, comme tuteur du mineur Louis Henri Lecanu., 16 août 1832
      inventaire après décès; Saint-Lazare (rue); Lecanu, Guillaume; Bruniot, Anne; Delion, Louis; Lecanu, Louis Henri
    - Inventaire après décès de Jeanne Louise Salomon, épouse de Mathieu Belloq, demeurant à Paris, rue de Bretagne, n°31., 8 septembre 1832
      Acte passé par-devant un notaire substituant:
      M. Grulé substituant M. Morisseau.
      inventaire après décès; Bretagne (rue de); Salomon, Jeanne Louise; Belloq, Mathieu
    - Inventaire après décès d'Alphonse Xavier Sarazin. A la requête de François Xavier Sarazin, demeurant à Buzennais (Indre)., 12 septembre 1832
      inventaire après décès; Sarazin, Alphonse Xavier; Sarazin, François Xavier
    - Inventaire après décès de Constance Fégueux, épouse de Louis Auguste Lebourg, demeurant à Paris, rue Vivienne, n°7. A la requête de ce dernier, en son nom et comme tuteur de Louise Augustine Lebourg et de Léon Jean Lebourg, ses enfants mineurs., 17 septembre 1832
      inventaire après décès; Vivienne (rue); Fégueux, Constance; Lebourg, Louis Auguste; Lebourg, Louise Augustine; Lebourg, Léon Jean
    - Inventaire après décès de François Chapuy, demeurant à Versailles. A la requête d'Amable Rosalie Riel, sa veuve, demeurant à Versailles, avenue de Paris, n°2., 24 septembre 1832
      inventaire après décès; Versailles (Yvelines); Chapuy, François; Riel, Amable Rosalie
    - Inventaire après décès de Joséphine Marie Deswart-Omcasa, demeurant à Paris, hôtel Brighton, rue de Rivoli, n°30 bis. A la requête de Joseph Antoine Leblanc et de Marie Luchardu-Deswart, son épouse, demeurant à l'adresse ci-dessus., 17 octobre 1832
      inventaire après décès; Rivoli (rue de); Deswart-Omcasa, Joséphine Marie; Leblanc, Joseph Antoine; Luchardu-Deswart, Marie
    - Inventaire après décès de Son Excellence Don Franscisco Vallesteros y Gonzalez, arrivé à Paris, rue des Champs-Elysées, n°5. A la requête de son mandataire, demeurant à Catalogne, province d'Aragon (Espagne)., 20 octobre 1832
      inventaire après décès; Champs-Elysées (rue des); Catalogne (Espagne); Vallesteros y Gonzalez, Franscisco
    - Inventaire après décès de Charles Antoine Guérineau, demeurant à Paris, cour de la Juiverie, n°6. A la requête de Françoise Eléonore Charlotte Lucas, sa veuve, en son nom et comme tutrice légale de Charles Antoine Guérineau, son fils mineur., 29 octobre 1832
      inventaire après décès; Juiverie (cour de la); Guérineau, Charles Antoine; Lucas, Françoise Eléonore Charlotte
    - Inventaire après décès de Edmé Joseph Sylvestre Courtin, chaussée de Ménilmontant, n°7 bis. A la requête de Marie-Thérèze Roger, sa veuve., 21 novembre 1832
      inventaire après décès; Belleville (ancienne commune); Ménilmontant (chaussée de); Courtin, Edmé Joseph Sylvestre; Roger, Marie-Thérèze
    - Inventaire après décès de Suzanne Nicole Rigault, veuve de Nicolas Jean Leroux, demeurant à Paris, rue du Faubourg Saint-Honoré, n°125. A la requête de Jean Nicolas Leroux, demeurant à Paris, rue du Faubourg du Roule, n°44., 20 décembre 1832
      inventaire après décès; Faubourg-du-Roule (rue du); Rigault, Suzanne Nicole; Leroux, Nicolas Jean; Leroux, Jean Nicolas
    - Inventaire après décès de Louise Auguste Elisabeth Marie Colette princesse de Montmorency, veuve du prince Joseph Marie de Lorraine, prince de Vaudémont, demeurant à Paris rue de la Pépinière, n°18., 9 janvier 1833
      inventaire après décès; Pépinière (rue de la); Montmorency, Louise Auguste Elisabeth Marie Colette de; Lorraine de Vaudémont, Joseph Marie de
    - Inventaire après décès de Jean Anselme Desessement. A la requête de Marie Madeleine Cécile Verdois, sa veuve, demeurant à Montmartre, rue du Pressoir, n°3., 23 février 1833
      inventaire après décès; Montmartre (ancienne commune); Pressoir (rue du); Desessement, Jean Anselme; Verdois, Marie Madeleine Cécile
    - Inventaire après décès de Pierre Noël Bouvret. A la requête de Mesmin Noël Bouvret, demeurant à Paris, rue d'Angoulême du Temple, n°16., 28 février 1833
      inventaire après décès; Angoulême (rue d'); Bouvret, Pierre Noël; Bouvret, Mesmin Noël
    - Inventaire après décès de Marie-Geneviève Lafouasse, épouse de Jean-Charles Morin. A la requête de ce dernier, demeurant rue Laffitte, n°5., 15 mars 1833
      inventaire après décès; Laffitte (rue); Lafouasse, Marie-Geneviève; Morin, Jean-Charles
    - Inventaire après décès de Adélaïde Henriette Delaunoit, épouse de François Louis Milcant. A la requête de ce dernier, demeurant rue de Marivaux, n°11., 27 mars 1833
      inventaire après décès; Marivaux (rue de); Delaunoit, Adélaïde Henriette; Milcant, François Louis
    - Inventaire après décès de Claude Hyacinthe Lalouette. A la requête de Antoinette Geneviève Assier-Perricat, sa veuve, demeurant rue Saint-Antoine, n°67., 27 mars 1833
      inventaire après décès; Saint-Antoine (rue); Lalouette, Claude Hyacinthe; Assier-Perricat, Antoinette Geneviève
    - Inventaire après décès de Madeleine Julie Ménard, comtesse douairière de Vauréal, veuve de Robert de Jannel, comte de Vauréal. A la requête de Gabriel Louis de Jannel Ménard, comte de Vauréal, demeurant à Paris, rue Basse du Rempart, n°36., 4 mai 1833
      inventaire après décès; Basse-du-Rempart (rue); Ménard de Vauréal, Madeleine Julie; Jannel de Vauréal, Robert de; Jannel Ménard de Vauréal, Gabriel Louis de
    - Inventaire après décès de Marie-Thérèse Royer, veuve de Edmé Joseph Silvestre Courtin, demeurant chaussée de Ménilmontant, n°7 bis, près de Paris., 25 mai 1833
      inventaire après décès; Belleville (ancienne commune); Ménilmontant (chaussée de); Royer, Marie-Thérèse; Courtin, Edmé Joseph Silvestre
    - Inventaire après décès du comte Pierre Alexandre de Chateaubodeau. A la requête de Louise Barbe de Régnier de Guerchy, sa veuve, demeurant à Paris, rue Chantereine, n°11., 17 juin 1833
      inventaire après décès; Chantereine (rue); Chateaubodeau, Pierre Alexandre de; Régnier de Guerchy, Louise Barbe de
    - Inventaire après décès de Louise Marguerite Barré, épouse de Pierre Coze. A la requête de ce dernier, demeurant barrière de Charenton., 3 juillet 1833
      inventaire après décès; Charenton (barrière de); Barré, Louise Marguerite; Coze, Pierre
    - Inventaire après décès de Marie Félix Briquer. A la requête de Charles Auguste Dugier, son époux, demeurant rue Saint-Anne, n°4., 18 juillet 1833
      inventaire après décès; Briquer, Marie Félix; Dugier, Charles Auguste
    - Inventaire après décès de Mathieu Belloq, demeurant rue de Bretagne, n°31. A la requête de Marie Masson, sa veuve, demeurant à la même adresse., 6 août 1833
      inventaire après décès; Bretagne (rue de); Belloq, Mathieu; Masson, Marie
    - Inventaire après décès de Augustin Joseph Orts. A la requête de Jeanne Joseph Duvivier, sa veuve, demeurant rue Montmartre, n°65., 2 septembre 1833
      inventaire après décès; Montmartre (rue); Orts, Augustin Joseph; Duvivier, Jeanne Joseph
    - Inventaire après décès de Anne Antoinette Nicole Aubry, décédée à Paris, le 8 avril 1832, épouse de Jean Rainal, serrurier, bandagiste, demeurant à Paris, rue Philippeaux, n°23., 20 septembre 1833
      inventaire après décès; Aubry, Anne Antoinette Nicole (....-1832); Rainal, Jean; serrurier
  - Répertoire. 1833, 1er octobre - 1840, 1er octobre 1833 - 1840; MC/RE/XXI/19
    Répertoire des notaires Marie-Antoine-Constant Grulé (1er octobre 1833-30 octobre 1839), François Le Monnyer (31 octobre 1839-31 décembre 1840).
    - Inventaire après décès de Charles Adolphe Depresle, décédé le 27 juin 1831. A la requête de Charles René Depresle, demeurant à Paris, rue du Faubourg Saint-Martin, n°59., 12 novembre 1839
      inventaire après décès; Depresle, Charles Adolphe (....-1831); Depresle, Charles René
    - Inventaire après décès de Jean-Paul Alexandre Poulain-Fontaine, décédé à Paris, le 22 novembre 1839. A la requête d'Emilie Pauline Le Comte, épouse d'Augustin François Ambroise Moisy, demeurant à Paris, rue Montmartre, n°140., 26 décembre 1839
      inventaire après décès; Montmartre (rue); Poulain-Fontaine, Jean-Paul Alexandre (....-1839); Le Comte, Emilie Pauline; Moisy, Augustin François Ambroise
    - Inventaire après décès de François Octave d'Arthaud, décédé à Paris, rue d'Hanovre, n°7, le 16 décembre 1839. A la requête de Etienne Joseph Prosper de La Morte-Charens, demeurant à Saint-André-le-Gaz, arrondissement de La Tour du Pin (Isère)., 3 janvier 1840
      inventaire après décès; Saint-André-le-Gaz (Isère); Arthaud, François Octave d' (....-1839); La Morte-Charens, Etienne Joseph Prosper de
    - Inventaire après décès de Marie Anne Bourgoin, épouse de Louis Jacques Marie Le Duc, demeurant à Paris, rue du Faubourg Saint-Honoré, n°123, décédée à Dainville-aux-Forges, le 6 octobre 1839., 10 janvier 1840
      inventaire après décès; Bourgoin, Marie Anne (....-1839); Le Duc, Louis Jacques Marie
    - Inventaire après décès de Louise Henriette Delphine d'Hanache, épouse de Michel Richard Henri de Shée, demeurant à Versailles où elle est décédée le 25 janvier 1840., 17 février 1840
      inventaire après décès; Versailles (Yvelines); Hanache, Louise Henriette Delphine d' (....-1840); Shée, Michel Richard Henri de
    - Inventaire après décès de Emelie Pauline Lecomte, épouse de Augustin François Ambroise Moisy, décédée à Paris, le 16 mars 1840. A la requête de ce dernier, demeurant à Paris, rue Montmartre, n°140., 20 avril 1840
      inventaire après décès; Montmartre (rue); Lecomte, Emelie Pauline (....-1840); Moisy, Augustin François Ambroise
    - Inventaire après décès de Pierre Barbe Victor Petin, décédé à Paris, le 6 avril 1840. A la requête de Jeanne Adèle Poilliau, sa veuve., 24 avril 1840
      inventaire après décès; Petin, Pierre Barbe Victor (....-1840); Poilliau, Jeanne Adèle
    - Inventaire après décès de Marie Caroline Languet, épouse d'Henri Sébastien Dewarlez, décédée à Paris, rue Traversière Saint-Honoré, n°23, le 10 septembre 1839., 4 mai 1840
      inventaire après décès; Traversière-Saint-Honoré (rue); Languet, Marie Caroline (....-1839); Dewarlez, Henri Sébastien
    - Inventaire après décès de Simon Gallyot, décédé à Florence, le 22 janvier 1839. A la requête de Angélique Aurore Besançon, sa veuve, demeurant à Paris, rue de Grammont, n°13., 29 mai 1840
      inventaire après décès; Florence (Italie); Grammont (rue de); Gallyot, Simon (....-1839); Besançon, Angélique Aurore
    - Inventaire après décès de Auguste Bélisaire Treppoz, décédé à Paris, rue de Choiseul, n°2. A la requête de Isabelle Lucy Payen, sa veuve, demeurant à l'adresse ci-dessus., 5 juin 1840
      inventaire après décès; Choiseul (rue de); Treppoz, Auguste Bélisaire; Payen, Isabelle Lucy
    - Inventaire après décès de Claudine Joséphine Toreau, célibataire, tenant un hôtel garni, décédée à Paris, rue de Grenelle Saint-Honoré, n°39, le 17 juin 1840., 1er juillet 1840
      inventaire après décès; Toreau, Claudine Joséphine (....-1840)
    - Inventaire après décès de Rosalie Alexandrine Aubert, décédée à Paris, rue du Faubourg Montmartre, n°48, le 14 juin 1840. A la requête de Pierre Benoist Burel, demeurant à Paris, rue Duphot, n°14., 2 juillet 1840
      inventaire après décès; Duphot (rue); Aubert, Rosalie Alexandrine (....-1840); Burel, Pierre Benoist
    - Inventaire après décès de Gratien Bazile Piesse, décédé à Paris, rue Saint-Antoine, n°178, le 18 juin 1839. A la requête de Marie Anne Pauline Raguin, sa veuve, demeurant à l'adresse ci-dessus., 2 juillet 1840
      inventaire après décès; Saint-Antoine (rue); Piesse, Gratien Bazile (....-1839); Raguin, Marie Anne Pauline
    - Inventaire après décès de Aimé Vassal, menuisier. A la requête de Angélique Etiennette Guillot, sa veuve, demeurant à Paris., 7 juillet 1840
      inventaire après décès; Vassal, Aimé; Guillot, Angélique Etiennette; menuisier
    - Inventaire après décès de Marie-Rose Dobrée, épouse de Thomas Godfrey Dobrée, décédée à Paris, rue Saint-Lazare, n°66, le 2 juin 1840. A la requête de Jean Frédéric Thomas Dobrée, négociant, demeurant à Nantes., 10 juillet 1840
      inventaire après décès; Saint-Lazare (rue); Nantes (Loire-Atlantique); Dobrée, Marie-Rose (....-1840); Dobrée, Thomas Godfrey; Dobrée, Jean Frédéric Thomas; négociant
    - Inventaire après décès de Honoré Prosper Caron, menuisier, rue d'Amboise, n°12, décédé à Paris, le 9 août 1840. A la requête de Marie-Adélaïde Fouin, sa veuve., 31 août 1840
      inventaire après décès; Amboise (rue d'); Caron, Honoré Prosper (....-1840); Fouin, Marie-Adélaïde; menuisier
    - Inventaire après décès de Félix Jacob Stiegelman, marchand tapissier, décédé à Paris, rue du Helder, n°16, le 15 août 1840. A la requête de Marie-Jeanne Lemasson, sa veuve., 8 septembre 1840
      inventaire après décès; Helder (rue du); Stiegelman, Félix Jacob (....-1840); Lemasson, Marie-Jeanne; tapissier
    - Inventaire après décès de Anne Joséphine Chantreau, décédée au Pré Saint-Gervais, le 8 août 1840, épouse de Joseph Hyppolite Audiquet, marchand bijoutier, demeurant à Paris, rue et passage Sainte-Avoye, n°6., 21 septembre 1840
      inventaire après décès; Le Pré-Saint-Gervais (Seine-Saint-Denis); Sainte-Avoie (rue); Chantreau, Anne Joséphine (....-1840); Audiquet, Joseph Hyppolite; orfèvre
    - Inventaire après décès de François Charlemagne Lefebvre, décédé à Paris, rue Sainte-Anne, n°57, le 18 novembre 1840., 10 décembre 1840
      inventaire après décès; Sainte-Anne (rue); Lefebvre, François Charlemagne (....-1840)
    - Inventaire après décès de Alexandre Paul Augustin Moisy, mineur, décédé à Paris, rue Montmartre, n°140, le 7 septembre 1840. A la requête d'Augustin François Ambroise Moisy, demeurant à l'adresse ci-dessus., 28 décembre 1840
      inventaire après décès; Montmartre (rue); Moisy, Alexandre Paul Augustin (....-1840); Moisy, Augustin François Ambroise
  - Table alphabétique par client. 1827, 14 décembre - 1851, 14 décembre 1827 - 1851; MC/RE/XXI/24
    Table alphabétique par client des notaires Marie AntoineConstant Grulé (14 décembre 1827-30 octobre 1839), François Le Monnyer (31 octobre 1839-31 décembre 1851).